【裁判字號】    98,交聲,1760
【裁判日期】    980625
【裁判案由】    聲明異議
【裁判全文】
臺灣高雄地方法院交通事件裁定        98年度交聲字第1760號
原處分機關  高雄市政府交通局
異  議  人  甲○○
上列受處分人因聲明異議案件，對於高雄市政府交通局民國98年
6 月4 日所為之處分（原處分案號：高市交裁字第裁
32-HC0000000號），聲明異議，本院裁定如下：
    主  文
異議駁回。
    理  由
一、本件異議意旨詳如附件刑事聲明異議狀所載。
二、原處分略以：異議人即受處分人甲○○（下稱受處分人）駕
    駛車牌號碼310-HK號營業貨運曳引車，於民國98年5 月4 日
    16時12分許，在台中縣東勢鎮○○路（屬台中縣台八線0 至
    13公里處），因有不遵守公路機關依道路交通管理處罰條例
    第5 條規定所發布命令之違規，為台中縣警察局東勢分局舉
    發在案，乃依道路交通管理處罰條例第60條第2 項第2 款之
    規定，裁處受處分人罰鍰新台幣1 千2 百元，並依同條例第
    63條規定記違規點數1 點等語。
三、按為維護道路交通安全與暢通，公路或警察機關於必要時，
    得發布命令指定某線道路或某線道路區段禁止或限制車輛、
    行人通行，或禁止穿越道路，或禁止停車及臨時停車；汽車
    駕駛人，駕駛汽車不遵守公路或警察機關，依第5條規定所
    發布命令，處新台幣9 百元以上1 千8 百元以下罰鍰，道路
    交通管理處罰條例第5 條第1 項第1 款、第60條第2 項第2
    款定有明文。又按，「汽車駕駛人有下列各款所列條款之一
    者，除依原條款處罰鍰外，並予記點：一、有第33條第1 項
    、第2 項、第38條第1 項、第40條、第45條、第47條第1 款
    至第3 款、第48條、第49條或第60條第1 項、第2 項第1 款
    、第2 款情形之一者，各記違規點數一點。」，道路交通管
    理處罰條例第63條第1項第1款亦定有明文。
四、查受處分人駕駛310-HK號營業貨運曳引車，於98年5 月4 日
    16時12分許，在台中縣東勢鎮○○路段（屬台中縣台八線0
    至13公里處），因有不遵守公路機關依道路交通管理處罰條
    例第5 條規定所發布命令之違規，為台中縣警察局東勢分局
    中坑派出所依違反道路交通管理處罰條例第60條第2 項第2
    款之規定攔查舉發等情，為受處分人所不爭執（參見附件刑
    事聲明異議狀）。又受處分人駕駛310-HK營業貨運曳引車為
    警攔查舉發之路段，乃屬台中縣台八線0 至13公里處路段，
    亦為異議人於卷附申訴書所自陳；該路段業經台中縣政府公
    告禁止河川疏浚砂石車輛行駛，所禁止行駛者，包括空重車
    在內，僅自98年4 月27日起至98年5 月10日止，於每週一至
    週五6 時至7 時、9 時至16時、18時至20時等三個時段暫時
    允許載運河川疏浚砂石車輛（含空重車）通行，亦有受處分
    人提出之台中縣政府98年4 月24日府交行字第09801275821
    號公告影本在卷足憑。上揭禁止行駛之公告，並未區分是否
    空車，亦不問行駛目的，除暫允載運河川疏浚砂石車輛（含
    空重車）行駛期間，舉凡河川疏浚砂石車輛（含空車）均禁
    止行駛。本件受處分人於禁止行駛期間之98年5 月4 日16時
    12 分 駕駛車牌號碼310-HK號營業貨運曳引車，行駛於禁止
    行駛路段，顯已違反上揭禁止行駛之公告，原處分機關根據
    原舉發機關所舉發受處分人之違規事實，依道路交通管理處
    罰條例第60條第2 項第2 款、第63條第1 項第1 款之規定，
    裁處受處分人罰鍰新台幣1 千2 百元，並記違規點數1 點尚
    無不合。本件受處分人既有上開違規行為，有如前述，其徒
    執舉發地點已趨近台三線約不到1 公里處，漫以車行至路口
    中時遇號誌轉變為紅燈，行車者理當慢駛過去而非停於十字
    路口為例置辯，主張本件違規行為具有正當性，為無足取，
    聲明異議為無理由，應予駁回。
五、據上論斷，應依道路交通管理處罰條例第87條、道路交通案
    件處理辦法第19條，裁定如主文。
中    華    民    國    98    年    6     月    25    日
                  交通法庭    法  官  陳思睿
以上正本證明與原本無異。
如不服本裁定，應於收受送達後5 日內向本院提出抗告狀（應附
繕本）。
中    華    民    國    98    年    6     月    29    日
                              書記官  何慧娟


司法院資訊處製作；財團法人民間司法改革基金會備份。
